---
title: "Trabalho R - FIAP - 1IA"
output: html_document
---

```{r setup, include=FALSE}
knitr::opts_chunk$set(echo = TRUE)
```

# Importação das bibliotecas utilizadas

```{r}
import = function(libName){
  result = tryCatch({
    library(libName, character.only = T)
  }, error = function(e) {
    install.packages(libName, repos = "http://cran.us.r-project.org")
    library(libName, character.only = T)
  })
}

import("readr")
import("ggmap")
import("ggplot2")
import("mapview")
import("sf")
import("dplyr")
import("shiny")
import("lubridate")
import("weathermetrics")
import("magrittr")
import("plotly")
import("geosphere")
```

# 1. Enriquecimento dos dados

## 1.1. Carga dos datasets para dataframes

Primeiramente fizemos a carga do dataset de treino

```{r}
train_db = read_csv("data/train/train.csv",locale = locale(encoding = "ISO-8859-1"))
df_train = data.frame(train_db)
```

E em seguida do dataset de dados meteorológicos utilizados para enriquecimento da nossa base
O Dataset está disponível em: https://www.google.com/url?sa=t&rct=j&q=&esrc=s&source=web&cd=3&cad=rja&uact=8&ved=0ahUKEwiOkfaq9KbbAhWHH5AKHfxLA_gQFgg0MAI&url=https%3A%2F%2Fkaggle2.blob.core.windows.net%2Fforum-message-attachments%2F205166%2F6860%2Fweather_data_nyc_centralpark_2016.csv&usg=AOvVaw3q_fypt-TvzObsOwukL8FU

```{r}
weather_db = read_csv("data/datasets/weather_nyc_2016.csv",locale = locale(encoding = "ISO-8859-1"))
df_weather = data.frame(weather_db)
```

Fizemos também o enriquecimento da base com dados de feriados em New York
Montamos um csv com os dados da seguinte fonte: https://www.officeholidays.com/countries/usa/regional.php?list_year=2016&list_region=New%20York

```{r}
holidays_db = read_csv("data/datasets/holidays.csv",locale = locale(encoding = "ISO-8859-1"))
df_holidays = data.frame(holidays_db)
```

## 1.2. Enriquecimento com dados meteorológicos

Fizemos o tratamento dos dados climáticos para converter a data para um objeto do lubridate, conversão da temperatura de fahrenheit para celcius, substituir o "T" que indica um baixo índice para um valor pequeno e fizemos uma flag indicando se choveu ou se nevou

```{r}
df_weather %>%
  mutate(date = dmy(date),
         rain = as.numeric(ifelse(precipitation == "T", "0.01", precipitation)),
         snow_fall = as.numeric(ifelse(snow.fall == "T", "0.01", snow.fall)),
         snow_depth = as.numeric(ifelse(snow.depth == "T", "0.01", snow.depth)),
         all_precip = snow_fall + rain,
         has_snow = (snow_fall > 0) | (snow_depth > 0),
         has_rain = rain > 0,
         max_temp = fahrenheit.to.celsius(maximum.temerature),
         min_temp = fahrenheit.to.celsius(minimum.temperature),
         avg_temp = fahrenheit.to.celsius(average.temperature)) -> df_weather
```

Conversão da data do dataset de treino para lubridate para posteriormente fazer o join com o dataset de dados meteorológicos pela data

```{r}
df_train %>% 
  mutate(date = as.Date(ymd_hms(pickup_datetime))) -> df_train
```

Seleção apenas das colunas que queremos acrescentar ao dataset de treino

```{r}
weather <- df_weather %>%
  select(date, rain, snow_fall, all_precip, has_snow, has_rain, snow_depth, max_temp, min_temp, avg_temp)
```

Join do dataset meteorológico com o dataset de treino pela data

```{r}
df_train = left_join(df_train, weather, by = "date")
```

## 1.3. Enriquecimento com feriados

Renomeamos alguns campos para facilitar a visualização e convertemos a data para o formato do lubridate

```{r}
colnames(df_holidays)[1] = "holiday_weekday"
colnames(df_holidays)[3] = "holiday"

df_holidays %>% 
  mutate(date = ymd(date)) -> df_holidays
```

Fazemos o join da nossa base de treinamento com nossa base de feriados

```{r}
df_train = left_join(df_train, df_holidays, by = "date")
```

## 1.4. Cálculo das distâncias de origem e destino

Primeiramente criamos uma função para calcular a distância em quilômetros dos pontos de partida e chegada das corridas. Esta função leva em conta o grau de curvatura da terra.

```{r}
deg2rad = function (deg) {
  return(deg * (pi/180))
}
getDistanceFromLatLonInKm = function (lat1,lon1,lat2,lon2) {
  raio = 6371 # raio da terra em km
  dLat = deg2rad(lat2-lat1)
  dLon = deg2rad(lon2-lon1) 
  a = sin(dLat/2) * sin(dLat/2) +
    cos(deg2rad(lat1)) * cos(deg2rad(lat2)) * 
    sin(dLon/2) * sin(dLon/2)
  
  c = 2 * atan2(sqrt(a), sqrt(1-a));
  d = raio * c;
  return(d);
}
```

Em seguida criamos três novos campos no dataframe com as distâncias euclidiana, manhatan e em quilômetros.

```{r}
df_train %>% 
  mutate(dist_eucl = sqrt((pickup_longitude - dropoff_longitude) ** 2 + (pickup_latitude - dropoff_latitude) ** 2),
         dist_manh = abs(pickup_longitude - dropoff_longitude) + abs(pickup_latitude - dropoff_latitude),
         dist_km = getDistanceFromLatLonInKm(pickup_latitude, pickup_longitude, dropoff_latitude, dropoff_longitude)
  ) -> df_train
```

## 1.5. Separação dos quadrantes

Fizemos a separação da cidade em quadrantes de aproximadamente 1km quadrado e guardamos no dataset em qual quadrante se encontra os pontos de origem e de destino da corrida.
Para calcular em qual quadrante um ponto se encontra, utilizamos uma função matemática que determina a qual quadrante ele pertence dado um ponto inicial e um ponto final de toda a área da cidade e o tamanho dos quadrantes.

```{r}
verificarSeLatLonEstaEmNY = function(lat, lon){
  if(lat > 40.496423 && lat < 40.899755 &&
     lon > -74.258301 && lon < -73.702518)
    return(TRUE)
  else return(FALSE)
}

obterQuadranteLatLon = function(lat, lon){
  if(!verificarSeLatLonEstaEmNY(lat, lon))
    return(NULL)
  
  lat.inicial = 40.496423
  lon.inicial = -74.258301
  lat.final = 40.899755
  lon.final = -73.702518
  incremento = 0.000270
  
  lat.pos = ceiling((lat - lat.inicial) / incremento)
  lon.pos = ceiling((lon - lon.inicial) / incremento)
  
  quadrante = (lat.pos-1) * ((lon.final - lon.inicial) / incremento) + lon.pos
  return(quadrante)
}

df_train %>% 
  mutate(quadrante_origem = obterQuadranteLatLon(pickup_latitude, pickup_longitude),
         quadrante_destino = obterQuadranteLatLon(dropoff_latitude, dropoff_longitude)) -> df_train
```

Criamos também um dataframe com 15 pontos de interesse em New York e calculamos a qual quadrante eles pertencem.
Os pontos de interesse são os seguintes:
1. John F Kennedy Airport terminal 4
2. Central Park
3. Times Square
4. Broadway Theatre
5. Wall Street Charging Bull
6. Rockefeller Center
7. Macy'S Herald Square Store
8. Bank of America Tower
9. NATIONAL SEPTEMBER 11 MEMORIAL
10. Bryant Park
11. Statue of Liberty National Monument
12. AMERICAN MUSEUM OF NATURAL HISTORY
13. World Trade Center'S Liberty Park
14. 5 Avenue-Bryant Park Station
15. Madison Square Garden

```{r}
poi_coord <- data.frame(lat=c(40.6441666667, 
                              40.785383,
                              40.758896,
                              40.763262,
                              40.705576,
                              40.758740,
                              40.750782,
                              40.755604,
                              40.7070138386,
                              40.755603,
                              40.689247,
                              40.7749969,
                              40.710440,
                              40.753907,
                              40.750298),
                        long=c(-73.7822222222, 
                               -73.969336,
                               -73.985130,
                               -73.983067,
                               -74.013421,
                               -73.978674,
                               -73.988959,
                               -73.984932,
                               -74.008166634,
                               -73.984931,
                               -74.044502,
                               -73.971496114,
                               -74.013851,
                               -73.981929,
                               -73.993324), 
                        quadrante = c(obterQuadranteLatLon(40.6441666667, -73.7822222222),
                                      obterQuadranteLatLon(40.785383,-73.969336),
                                      obterQuadranteLatLon(40.758896,-73.985130),
                                      obterQuadranteLatLon(40.763262,-73.983067),
                                      obterQuadranteLatLon(40.705576,-74.013421),
                                      obterQuadranteLatLon(40.758740,-73.978674),
                                      obterQuadranteLatLon(40.750782,-73.988959),
                                      obterQuadranteLatLon(40.755604,-73.984932),
                                      obterQuadranteLatLon(40.7070138386,-74.008166634),
                                      obterQuadranteLatLon(40.755603,-73.984931),
                                      obterQuadranteLatLon(40.689247,-74.044502),
                                      obterQuadranteLatLon(40.7749969,-73.971496114),
                                      obterQuadranteLatLon(40.710440,-74.013851),
                                      obterQuadranteLatLon(40.753907,-73.981929),
                                      obterQuadranteLatLon(40.750298,-73.993324)))
```

## 1.6. Criação e transformação de alguns campos do dataframe

Criação de um campo com o dia da semana da corrida

```{r}
df_train$dayofweek_pickup <- weekdays(as.Date(df_train$pickup_datetime))
df_train$dayofweek_dropoff <- weekdays(as.Date(df_train$dropoff_datetime))
```

Criação de campos com informações mais específicas da data e hora de partida e destino

```{r}
date <- as.Date(df_train$pickup_datetime)
df_train$day_pickup <- format.Date(date, "%d")
df_train$month_pickup <- format.Date(date, "%m")
df_train$hour_pickup <- strftime(df_train$pickup_datetime, format="%H")
df_train$minute_pickup <- strftime(df_train$pickup_datetime, format="%M")
df_train$second_pickup <- second(df_train$pickup_datetime)
df_train$hourmin_pickup <- paste(df_train$hour_pickup, df_train$minute_pickup, sep=":")

date1 <- as.Date(df_train$dropoff_datetime)
df_train$day_dropoff <- format.Date(date1, "%d")
df_train$month_dropoff <- format.Date(date1, "%m")
df_train$hour_dropoff <- strftime(df_train$dropoff_datetime, format="%H")
df_train$minute_dropoff <- strftime(df_train$dropoff_datetime, format="%M")
df_train$second_dropoff <- second(df_train$dropoff_datetime)
df_train$hourmin_dropoff <- paste(df_train$hour_dropoff, df_train$minute_dropoff, sep=":")

td <- seconds_to_period(df_train$trip_duration)
abc <- sprintf('%02d %02d:%02d:%02d', day(td), td@hour, minute(td), second(td))
df_train$tripdurationinhour <- abc
```

## 1.7. Subsets

Criamos um subset com todas as corridas feitas em feriados

```{r}
df_train %>% 
  filter(is.na(holiday) == FALSE) -> df_subset_holiday
```

Outro subset com todas as corridas em dias de chuva

```{r}
df_train %>% 
  filter(has_rain == TRUE) -> df_subset_rain
```

# 2. Análise Exploratória e Análise Gráfica

## 2.1. Número de corridas po número de passageiros

Começamos com um gráfico exibindo o total de corridas por quantidade de passageiros

```{r}
groupbypass <- group_by(df_train, passenger_count)
countgroupbypass <- summarise(groupbypass, count = n())
df_pass <- data.frame(c(countgroupbypass))

plot_ly(x = df_pass$passenger_count, y = df_pass$count, type = "scatter", mode = "lines") %>%
layout(
  title = "Número de corridas por número de passageiros",
  scene = list(
    xaxis = list(title = "Número de passageiros"),
    yaxis = list(title = "Número de corridas")
  ))
```

Nota-se que a grande maioria das corridas de taxi em NY é feita com somente um passageiro
Algumas curiosidades:
- Houveram 60 corridas sem passageiros
- 1 corrida com 8 passageiros
- 1 corrida com 9 passageiros

## 2.2. Número de corridas por dia da semana

Há mais corridas durante o fim de semana (sexta, sabado e domingo) do que os outros dias da semana
o dia que tem menos corrida é segunda-feira

```{r}
groupbyDOW <- group_by(df_train, dayofweek_pickup)
countgroupbyDOW <- summarise(groupbyDOW, count = n())
df_DOW <- data.frame(c(countgroupbyDOW))

plot_ly(x = df_DOW$dayofweek_pickup, y = df_DOW$count, type = "bar")
```

## 2.3. Número de corridas por mês do ano

No mês de janeiro, menos corridas em relação aos outros meses. Isso pode ser explicado pelo inverno rigoroso. Ja o mês de março, foi o mês com o maior número de corridas

```{r}
groupbyDOM <- group_by(df_train, month_pickup)
countgroupbyDOM <- summarise(groupbyDOM, count = n())
df_DOM <- data.frame(c(countgroupbyDOM))

plot_ly(x = df_DOM$month_pickup, y = df_DOM$count, type = "bar")
```


## 2.4. Número de corridas pela hora do dia

A maioria das corridas acontecem entre 14 e 20 horas 
Entre meia noite e 2 da manha são os horarios com menos corridas
A quantidade de corridas começa a diminuir bastante a partir das 20h e volta a subir as 3 da manhã

```{r}
groupbyHOD <- group_by(df_train, hour_pickup)
countgroupbyHOD <- summarise(groupbyHOD, count = n())
df_HOD <- data.frame(c(countgroupbyHOD))

plot_ly(x = df_HOD$hour_pickup, y = df_HOD$count, type = "scatter", mode="lines")
```

## 2.4. Número de corridas a cada 15 minutos do dia

Semelhante ao gráfico anterior, não temos muitas variações em curtos períodos de tempo

```{r}
groupbyHOD15 <- group_by(df_train, hourmin_pickup)
countgroupbyHOD15 <- summarise(groupbyHOD15, count = n())
df_HOD15 <- data.frame(c(countgroupbyHOD15))
df_HOD15sort <- df_HOD15[order(df_HOD15$hourmin_pickup),]

plot_ly(x = df_HOD15sort$hourmin_pickup, y = df_HOD15sort$count, type = "scatter", mode="lines")
```

## 2.5. Tempo médio das corridas em função do horário

Entre 2 e 4 da manhã o tempo médio de uma corrida é menor que os outros horarios
Das 10 as 14 horas o tempo médio de uma corrida é maior do que em outros horarios

```{r}
countgroupbyHOD1 <- summarise(groupbyHOD, Mean = mean(trip_duration))
plot_ly(x = df_HOD$hour_pickup, y = countgroupbyHOD1$Mean, type = "scatter", showlegend = TRUE, linetype = "1", mode="lines+markers")
```

## 2.6. Análise das corridas que mais acontecem em NY (1, 2 ou 3 passageiros)

Filtramos os horários que tem mais corridas com 1, 2 ou 3 passageiros
O horário de pico de corridas de taxi, independente do número de passageiros, se mostrou ser entre as 13 e 20 horas

```{r}
df1 <- filter(df_train, passenger_count == 1)
groupbyHODrunw1pax <- group_by(df1, hour_pickup)
countgroupbyHODrunw1pax <- summarise(groupbyHODrunw1pax, count = n())
df_HODrunw1pax <- data.frame(c(countgroupbyHODrunw1pax))

df2 <- filter(df_train, passenger_count == 2)
groupbyHODrunw2pax <- group_by(df2, hour_pickup)
countgroupbyHODrunw2pax <- summarise(groupbyHODrunw2pax, count = n())
df_HODrunw2pax <- data.frame(c(countgroupbyHODrunw2pax))

df3 <- filter(df_train, passenger_count == 3)
groupbyHODrunw3pax <- group_by(df3, hour_pickup)
countgroupbyHODrunw3pax <- summarise(groupbyHODrunw3pax, count = n())
df_HODrunw3pax <- data.frame(c(countgroupbyHODrunw3pax))

plot_ly(x = df_HODrunw1pax$hour_pickup, y = df_HODrunw1pax$count, type = "scatter", showlegend = TRUE, linetype = "1", mode="markers+lines") %>%
  add_trace(x = df_HODrunw2pax$hour_pickup, y = df_HODrunw2pax$count) %>%
  add_trace(x = df_HODrunw3pax$hour_pickup, y = df_HODrunw3pax$count)
```

## 2.7. Clusterização

Criamos um dataframe para fazer uma análise de clusterização com os quadrantes de origem e a distância percorrida da viagem.

```{r}
df_subset_holiday %>% 
  select(quadrante_origem, dist_km) -> df_cluster1

plot_ly(x = df_cluster1$quadrante_origem, y = df_cluster1$dist_km, type = "scatter", mode="markers")
```

Retiramos os outliers para não prejudicar a análise

```{r}
df_cluster1 %>% 
  filter(quadrante_origem > 800000 & quadrante_origem < 3100000 & dist_km < 30) -> df_cluster1

plot_ly(x = df_cluster1$quadrante_origem, y = df_cluster1$dist_km, type = "scatter", mode="markers")
```

E temos os clusters de quadrantes de origem pela distancia percorrida.

```{r}
modelo.avgtemp_distkm = kmeans(df_cluster1, centers = 4)

plot(df_cluster1, col=modelo.avgtemp_distkm$cluster, pch=21, cex=1)
```

